臺灣宜蘭地方法院民事小額判決
111年度宜小字第229號
原      告  富邦產物保險股份有限公司

法定代理人  賴榮崇  
訴訟代理人  張家銘  
            張盈晴  
被      告  黃忠育  

上列當事人間因請求侵權行為損害賠償事件，經本院於民國111
年8月2日言詞辯論終結，判決如下：
    主  文
被告應給付原告新臺幣20,945元，及自民國111年6月3日起至清
償日止，按週年利率百分之5計算之利息。
原告其餘之訴駁回。
訴訟費用新臺幣1,000元，由被告負擔新臺幣911元，原告負擔新
臺幣89元。
本判決第一項得假執行。
    事實及理由
一、原告主張：原告承保第三人林某所有之普通重型機車（車牌
    號碼詳卷，下稱：「系爭車輛」），於民國（下同）109年3
    月31日19時17分，於宜蘭縣○○市○○路00巷0弄00號附近，因
    被告所駕駛之自用小客車駕駛不慎，致系爭車輛受有新臺幣
    （下同）23,000元修復費用（皆為零件費用）之損害，而原
    告已賠付予林某。爰依侵權行為及保險代位之法律關係，提
    起本件訴訟。並聲明：被告應給付原告23,000元，及自起訴
    狀繕本送達翌日起至清償日止，按週年利率百分之5計算之
    利息。
二、被告未於言詞辯論期日到場，亦未提出書狀作何聲明或陳述
    。
三、經查：
（一）原告主張之上開侵權行為事實，已於相當時期受合法之通
      知被告，而被告於言詞辯論期日不到場，亦未提出書狀爭
      執者，故視同自認，並據原告提出道路交通事故當事人登
      記聯單、道路交通事故現場圖、行車執照、駕駛執照、照
      片、免用統一發票收據、估價單、本院109年度交簡字第2
      95號刑事判決等件影本為證（見本案卷第14至24頁、第98
      至102頁），並有宜蘭縣政府警察局宜蘭分局111年5月30
      日、宜蘭縣政府警察局111年6月6日函檢附之交通事故案
      件相關資料可佐（見本案卷第42至69頁、第76、78頁），
      故應堪信為真實。
（二）系爭車輛係109年2月出廠（未載日故以15日計算），此有
      行車執照影本在卷可稽（見本案卷第18頁），迄至本件交
      通事故發生日即109年3月31日止，系爭車輛實際使用已1
      月17日，依營利事業所得稅查核準則第95條第6項規定：
      「固定資產提列折舊採用定率遞減法者，以1年為計算單
      位，其使用期間未滿1年者，按實際使用之月數相當於全
      年之比例計算之，不滿1月者，以1月計」，則系爭車輛實
      際使用年數應為2月。
（三）而上開修復費用，零件部分既以新零件更換破損之舊零件
      ，則原告以該修復費用作為損害賠償之依據時，自應扣除
      零件折舊部分，始屬合理。又參酌依行政院（79）財字第
      0670號、臺（45）財字第1480號令頒佈之「固定資產耐用
      年數表」及「固定資產折舊率表」所示，「機械腳踏車」
      之耐用年數為3年，依定率遞減法每年折舊1,000分之536
      ，則系爭車輛依前開計算扣除零件折舊額後，零件費用應
      以為20,945元（詳如附表之計算式），則系爭車輛所支出
      之必要修復費為20,945元，逾此部分，即屬無據。
四、末按被保險人因保險人應負保險責任之損失發生，而對於第
    三人有損失賠償請求權者，保險人得於給付賠償金額後，代
    位行使被保險人對於第三人之請求權；但其所請求之數額，
    以不逾賠償金額為限，保險法第53條第1項定有明文。原告
    既已為保險給付，參諸上開規定，在此範圍內，被保險人林
    某對被告之20,945元侵權行為損害賠償請求權即法定移轉於
    原告。
五、綜上所述，原告依侵權行為及保險代位之法律關係，請求被
    告應給付原告20,945元，及請求自起訴狀繕本送達翌日即11
    1年6月3日（起訴狀繕本於111年5月23日寄存送達，加計10
    日發生送達效力；見本案卷第32頁送達證書）起至清償日止
    ，按週年利率百分之5計算之利息，即屬有據，應予准許，
    逾此部分則無理由，應予駁回。
六、本件原告勝訴部分，係就民事訴訟法第436條之8第1項適用
    小額程序所為被告敗訴之判決，依同法第436條之20規定，
    應依職權宣告假執行。並依職權確定訴訟費用額為1,000元
    ，其中由被告負擔911元，原告負擔89元。
七、訴訟費用負擔之依據：民事訴訟法第79條。
中　　華　　民　　國　　 111    年　　8 　 月　　25　 日
                  宜蘭簡易庭  法  官  伍偉華
以上正本係照原本作成。
如對本判決上訴，須於判決送達後二十日之不變期間內，向本院
提出上訴狀（應附繕本）。
如委任律師提起上訴者，應一併繳納上訴審裁判費。
中　　華　　民　　國　　111 　年　　8 　　月　　25　　日
                              書記官  邱信璋
附表：   
（新臺幣，元以下4捨5入）
折舊時間           金額
第1年折舊值        23,000×0.536×(2/12)=2,055
第1年折舊後價值    23,000-2,055=20,945